【裁判字號】    99,裁,562
【裁判日期】    990311
【裁判案由】    廢棄物清理法
【裁判全文】
最  高  行  政  法  院  裁  定
                                       99年度裁字第562號
聲  請  人  甲○○
上列聲請人因與相對人臺北市政府環境保護局間廢棄物清理法事
件，對於中華民國98年6月25日本院98年度裁字第1606號裁定，
聲請再審，本院裁定如下：
    主  文
再審之聲請駁回。
再審訴訟費用由聲請人負擔。
    理  由
一、按行政訴訟之當事人，對於本院之裁定，聲請再審，經駁回
    後，不得復以同一原因事實，又對駁回再審聲請所為裁定，
    更行聲請再審，本院46年裁字第41號著有判例。又對於確定
    裁定聲請再審，應依行政訴訟法第283條準用同法第277條第
    1項第4款之規定表明再審理由，此為必須具備之程式。所謂
    表明再審理由，必須指明確定裁定有如何合於行政訴訟法第
    273條所定再審事由之具體情事，始為相當。倘僅泛言有再
    審事由而無具體情事者，仍難謂已合法表明再審理由，所為
    再審之聲請，即屬不合法。
二、本件聲請人前因廢棄物清理法事件，不服臺北高等行政法院
    94年度簡字第657號判決提起上訴，經本院96年度裁字第128
    4號裁定確定後，聲請人先後多次聲請再審，均經本院分別
    裁定駁回在案。茲聲請人復對本院98年度裁字第1606號裁定
    （下稱原裁定）聲請再審，核其狀述理由，無非謂：行政處
    分未送達聲請人，自不生效，又訴願程序終結前，未予當事
    人陳述意見之機會，臺北高等行政法院判決顯有違誤。另由
    臺北高等行政法院筆錄及卷宗內照片可證，聲請人家中僅有
    1隻狗、2個狗籠，且狗係關於狗籠內，屋前紅磚行人道上所
    留狗便，與聲請人無關，況當時聲請人在臺中工作，不可能
    為共同養狗人。而稽查人員拍照取締時，亦陳稱「住戶無人
    應答，故逕開單舉發」，顯然住戶並未開門放狗外出，人行
    道上之狗便，自與聲請人無關，臺北高等行政法院判決主文
    及理由亦顯有矛盾。本件自合於行政訴訟法第273條第1項第
    1款、第2款及第13款再審情形等語。惟查聲請人主張有行政
    訴訟法第273條第1項第1款、第13款之事實，業經聲請人於
    前訴訟程序中提出主張，而為本院所不採，聲請人復以同一
    原因事實對於原裁定，聲請再審，自非合法。至聲請人主張
    臺北高等行政法院判決主文及理由矛盾，原裁定有行政訴訟
    法第273條第1項第2款再審事由部分，因本院原裁定係以聲
    請人未具體表明再審事由而予駁回，究竟原裁定有如何合於
    行政訴訟法第273條第1項第2款法定再審事由之具體情事，
    聲請人並未具體敘明，顯未合法表明再審理由，其再審聲請
    於法亦有未合，均應予以駁回。
三、據上論結，本件聲請為不合法。依行政訴訟法第283條、第
    278條第1項、第104條、民事訴訟法第95條、第78條，裁定
    如主文。
中    華    民    國    99    年    3     月    11    日
                    最高行政法院第六庭
                        審判長法官  吳  明  鴻
                              法官  廖  宏  明
                              法官  胡  方  新
                              法官  侯  東  昇
                              法官  劉  介  中
以  上  正  本  證  明  與  原  本  無  異
中    華    民    國    99    年    3     月    12    日
                              書記官  伍  榮  陞


司法院資訊處製作；財團法人民間司法改革基金會備份。
